【裁判字號】    94,訴,903
【裁判日期】    950222
【裁判案由】    毒品危害防制條例
【裁判全文】
臺灣士林地方法院刑事判決               94年度訴字第903號
公  訴  人  臺灣士林地方法院檢察署檢察官
被      告  甲○○
上列被告因違反毒品危害防制條例案件，經檢察官提起公訴（94
年度毒偵字第2145號），及臺灣臺北地方法院檢察署移送併案審
理（94年度毒偵字第3158號），被告為有罪之陳述，本院合議庭
裁定改行簡式審判程序，並判決如下：
    主  文
甲○○連續施用第一級毒品，累犯，處有期徒刑拾月，扣案之海
洛因貳包（總驗餘淨重零點參肆公克）沒收銷燬，注射針筒壹支
沒收。
    事  實
一、甲○○前因違反肅清煙毒條例案件，經臺灣臺北地方法院以
    86年訴字第1515判決處有期徒刑三年六月確定，於民國87年
    12月29日入監執行，並於89年5 月31日因縮短刑期假釋出監
    ，嗣因施用毒品案件，經送觀察、勒戒後，認有繼續施用毒
    品之傾向，經臺灣士林地方法院檢察署檢察官依法聲請強制
    戒治及聲請簡易判決處刑，於91年10月3 日強制戒治期滿，
    並經本院於90年8 月9 日以90年度訴字第274 號判決處有期
    徒刑八月確定，再因竊盜罪經法院判處有期徒刑五月確定，
    上開兩罪並定應執行刑一年，而上開違反肅清煙毒條例案件
    經撤銷假釋，執行殘刑有期徒刑二年二日，以上案件接續執
    行結果，於93年12月25日縮刑期滿執行完畢。詎甲○○仍不
    知悔悟，於前開強制戒治期滿後五年內，復基於施用第一級
    毒品海洛因之概括犯意，自94年10月2 日起（起訴書誤載為
    自93年11月間某日起），至94年10月11日21時許止，在其臺
    北市○○區○○街138 巷1 號住處，約一天二次，以針筒注
    射之方式，連續施用第一級毒品海洛因多次，先於94年10月
    10 日 下午3 時11分許，在上址為警查獲，當場並扣得第一
    級毒品海洛因一包（驗餘淨重0.10公克）、注射針筒一支；
    嗣於94年10月12日7 時許，在臺北市○○區○○路4 段731
    號前為警查獲，當場並扣得第一級毒品海洛因一包（驗餘淨
    重0.24公克）。
二、案經臺北市政府警察局北投分局報請臺灣士林地方法院檢察
    署檢察官偵查起訴及臺灣臺北地方法院檢察署移送併案審理
    。
    理  由
一、前揭犯罪事實，業據被告甲○○於偵查中及本院準備程序、
    審理時供認不諱（見95年2 月8 日本院準備程序筆錄、審判
    筆錄），又被告於94年10月10日、94年10月12日為警查獲時
    ，經採集其尿液送檢驗結果，呈鴉片類陽性反應，有臺灣檢
    驗科技股份有限公司94年10月26日編號CH/2005/A0529 及編
    號CH/2005/A0525 濫用藥物尿液檢驗報告、臺北市政府北投
    分局查獲煙毒麻藥案件尿液送驗記錄簿影本各一紙在卷可稽
    （見94年毒偵字第2145號偵查卷第68、69頁、94年毒偵字第
    3158號偵查卷第44頁），復有海洛因二包、注射針筒一支扣
    案可資佐證，而扣案之白粉二包經送鑑驗結果，均確含第一
    級毒品海洛因成分，亦有法務部調查局95年1 月6 日調科壹
    字第040004090 號鑑定通知書、95年1 月5 日調科壹字第02
    0007632 號鑑定通知書各一紙附卷可憑，足證被告自白與事
    實相符。本件事證明確，被告施用海洛因犯行堪以認定。
二、按犯毒品危害防制條例第10條之施用毒品罪者，檢察官應聲
    請法院裁定令被告入勒戒處所觀察、勒戒。觀察、勒戒後，
    檢察官依據勒戒處所之陳報，認受觀察、勒戒人無繼續施用
    毒品傾向者，應即釋放，並為不起訴處分；認受觀察、勒戒
    人有繼續施用毒品傾向者，檢察官應聲請法院裁定令入戒治
    處所施以強制戒治。經觀察、勒戒或強制戒治執行完畢釋放
    後，五年內再犯毒品危害防制條例第10條之罪者，檢察官或
    少年法院應依法追訴或裁定交付審理，毒品危害防制條例第
    20條第1 項、第2 項、第23條第2 項分別定有明文。查被告
    前因施用毒品案件，經送觀察、勒戒後，認有繼續施用毒品
    之傾向，經本院裁定令入戒治處所施以強制戒治，並於91年
    10月3 日戒治期滿出所，有臺灣士林地方法院檢察署刑案資
    料查註紀錄表、全國施用毒品案件紀錄表、刑案人犯在監所
    最新資料報表各一份在卷可稽，被告於強制戒治執行完畢釋
    放後，五年內再犯毒品危害防制條例第10條之罪，經檢察官
    提起公訴，本院應予審理。再按海洛因係毒品危害防制條例
    第2 條第2 項第1 款所稱之第一級毒品。核被告施用海洛因
    之行為，係犯毒品危害防制條例第10條第1 項之施用第一級
    毒品罪，被告持有海洛因進而施用，其持有海洛因之低度行
    為應為施用海洛因之高度行為所吸收，不另論罪。被告先後
    多次施用海洛因之犯行，時間緊接，所犯罪名相同，顯係基
    於概括犯意為之，為連續犯，應依刑法第56條之規定論以一
    罪，並加重其刑。被告自94年10月10日下午3 時許以後之施
    用犯行，雖未經檢察官提起公訴，惟與已起訴部分有連續犯
    之裁判上一罪關係，本院自應併予審理。又被告前因違反肅
    清煙毒條例案件，經臺灣臺北地方法院以86年訴字第1515判
    決處有期徒刑三年六月確定，於87年12月29日入監執行，並
    於89年5 月31日因縮短刑期假釋出監，嗣因施用毒品案件，
    經本院於90年8 月9 日以90年度訴字第274 號判決處有期徒
    刑八月確定，再因竊盜罪經法院判處有期徒刑五月確定，上
    開兩罪並定應執行刑一年，而前揭違反肅清煙毒條例案件經
    撤銷假釋，執行殘刑有期徒刑二年二日，以上案件接續執行
    結果，於93年12月26日因徒刑執行完畢出監，有臺灣高等法
    院被告前案紀錄表一份在卷可憑，其於有期徒刑執行完畢五
    年內，再犯有期徒刑以上之本罪，為累犯，應依刑法第47條
    之規定遞加重其刑。爰審酌被告有多次施用毒品前科，素行
    不佳，犯罪戕害自己身心健康，與犯罪後供認犯行之態度等
    一切情狀，量處有期徒刑十月。又扣案之海洛因二包（總驗
    餘淨重0.34公克），為查獲之第一級毒品，不問屬於犯人與
    否，應依毒品危害防制條例第18條第1 項前段之規定，宣告
    沒收銷燬；扣案之注射針筒一支，係被告所有供施用海洛因
    之物，業據其供明在卷，因非屬專供施用海洛因之器具，應
    依刑法第38條第1 項第2 款之規定宣告沒收。
據上論斷，應依刑事訴訟法第299 條第1 項前段、第273 條之1
第1 項，毒品危害防制條例第10條第1 項、第18條第1 項前段，
刑法第11條、第56條、第47條、第38條第1 項第2 款判決如主文
。
本案經檢察官呂永魁到庭執行職務。
中    華    民    國    95    年    2     月    22    日
                  刑事第四庭法  官  周  明  鴻
以上正本證明與原本無異。
如不服本判決，應於判決送達後10日內，向本院提出上訴狀。
                            書記官  楊  哲  偉
中    華    民    國    95    年    2     月    27    日
論罪法條：
毒品危害防制條例第10條第1 項
施用第一級毒品者，處6 月以上5 年以下有期徒刑。


司法院資訊處製作；財團法人民間司法改革基金會備份。
